【裁判字號】    90,訴,1480
【裁判日期】    900807
【裁判案由】    毒品危害防制條例
【裁判全文】
臺灣高雄地方法院刑事判決                          九十年度訴字第一四八號
    公  訴  人  臺灣高雄地方法院檢察署檢察官
    被      告  甲○○
右列被告因毒品危害防制條例案件，經檢察官提起公訴（九十年度毒偵緝字第二五三
號），本院判決如左：
    主  文
甲○○連續施用第一級毒品，處有期徒刑壹年，扣案第一級毒品海洛因零點肆公克（
驗後毛重）、殘留海洛因成分之吸管壹支、針筒貳支、海洛因殘渣袋壹只均沒收銷燬
之；又連續施用第二級毒品，處有期徒刑捌月，殘留安非他命之吸食器壹支沒收銷燬
之。應執行有期徒刑壹年陸月，扣案第一級毒品海洛因零點肆公克（驗後毛重）、殘
留海洛因成分之吸管壹支、針筒貳支、海洛因殘渣袋壹只殘留安非他命之吸食器壹支
均沒收銷燬之。
    事  實
一、甲○○前於民國八十八年間因施用毒品案件，經送觀察、勒戒後，認無繼續施用
    毒品之傾向，業經台灣高雄地方法院檢察署檢察官於八十八年二月二十二日，以
    八十八年度毒偵字第四二０六號不起訴處分確定。嗣甲○○於五年內復基於概括
    犯意，自八十九年四月間某日起至九十年五月九日止，連續在新竹縣橫山鄉○○
    路一六一號等處施用第一級毒品海洛因及第二級毒品安非他命多次，嗣分別於八
    十九年五月三十日下午四時許，在高雄市三民區○○○路與義華路口為警查獲並
    扣得海洛因殘渣袋一只；八十九年八月二十二日經通知至高雄縣警察局岡山分局
    採尿查獲；八十九年九月二十一日十一時四十分許，在高雄市○○路與松江街口
    為警查獲，並扣得殘留安非他命之吸食器一支；八十九年十一月十四日下午五時
    五十分許，在國道一號高速公路員林收費站，為警查獲並扣得第一級毒品海洛因
    ０、四公克、殘留海洛因之吸管一支、針筒二支；九十年五月九日在新竹縣橫山
    鄉○○村○○路一六一號為警緝獲，並於同年月十日入台灣高雄看守所時採尿查
    獲，經依台灣高雄地方法院八十九年度毒聲字第五六九九號裁定送觀察、勒戒後
    ，認有繼續施用毒品之傾向。
二、案經高雄縣警察局岡山分局等移送台灣高雄地方法院檢察署檢察官偵查起訴。
    理  由
一、訊據被告甲○○對於右開事實自白不諱，且被告於上開時、地為警查獲時所採集
    之尿液，經送驗結果，均呈甲基安非他命及嗎啡陽性反應，此有高雄市政府衛生
    局煙毒尿液檢驗成績書三份、彰化縣衛生局煙毒尿液檢驗成績書一份、台灣高雄
    看守所報告書一份在卷可佐，並有第一級毒品海洛因０、四公克及殘留海洛因之
    吸管一支、針筒二支、海洛因殘渣袋一只、殘留安非他命之吸食器一支等物扣案
    可資佐證，堪信被告前揭自白與事實相符，其施用第一、二級毒品之犯行堪以認
    定。又被告曾於八十八年間因施用毒品案件，經送觀察、勒戒後，認無繼續施用
    毒品之傾向，業經台灣高雄地方法院檢察署檢察官於八十八年二月二十二日，以
    八十八年度毒偵字第四二０六號不起訴處分確定，有不起訴處分書及台灣高雄地
    方法院檢察署刑案資料查註紀錄表各一份附卷可稽，其於五年內再犯毒品危害防
    制條例第十條之罪，經依本院八十九年度毒聲字第五六九九號裁定送觀察、勒戒
    後，認有繼續施用毒品之傾向，復有台灣高雄看守所附設勒戒處所九十年五月二
    十二日高所坤戒勒字第一三九八號函送之有無繼續施用毒品傾向證明書附卷可按
    ，依同條例第二十條第三項之規定，應依法論科。
二、核被告所為，係犯毒品危害防制條例第十條第一項、第二項之施用第一、二級毒
    品罪。被告先後多次施用第一級、第二級毒品之行為，時間緊接，方法相同，且
    所犯係構成要件相同罪名，各係基於概括犯意為之，均應依連續犯規定論以一罪
    ，並加重其刑。所犯施用第一級毒品及施用第二級毒品二罪間，犯意各別，行為
    互殊，應分論併罰。公訴人雖僅就被告自前案勒戒後至八十九年十一月十四日止
    之施用毒品犯行提起公訴，然檢察官就犯罪事實一部起訴者，其效力及於全部，
    本件被告自八十九年十一月十四日為警查獲後，至九十年五月九日間施用第一、
    二級毒品之犯罪事實，與前揭論罪科刑之部分，有連續犯之關係，為裁判上一罪
    ，已如前述，本院自應一併加以裁判。審酌被告犯罪後坦承犯行，且其施用毒品
    之犯行，性質上乃屬對自我身心健康之自戕行為，其行為本身對社會所造成之危
    害並非直接、巨大，以及其犯罪動機、目的、手段及所生危害等一切情事，量處
    如主文所示之刑，並定其應執行之刑，以資懲儆。扣案第一級毒品海洛因０、四
    公克（驗後毛重）為海洛因成分，有法務部調查局鑑定通知書一份在卷可參，吸
    管一支、針筒二支、海洛因殘渣袋一只均殘留海洛因成分，吸食器一支亦殘留安
    非他命成分，此經被告供述不諱，均屬違禁物，應依毒品危害防制條例第十八條
    第一項前段宣告沒收銷燬之。
據上論斷，應依刑事訴訟法第二百九十九條第一項前段、毒品危害防制條例第十條第
一項、第二項、第十八條第一項前段、刑法第十一條、第五十六條、第五十一條第五
款，判決如主文。
中    華    民    國      九十      年      八      月        七        日
                                  臺灣高雄地方法院刑事第三庭
                                      法  官  葉 啟 洲
右正本證明與原本無異。
如不服本判決，應於判決送達後十日內，向本院提出上訴狀。
                                      書記官  蔡 維 容
中    華    民    國      九十      年      八      月        八        日
附錄本判決論罪科刑之法條：
毒品危害防制條例第十條
施用第一級毒品者，處六月以上五年以下有期徒刑。
施用第二級毒品者，處三年以下有期徒刑。
毒品危害防制條例第十八條
查獲之毒品及專供製造或施用毒品之器具，不問屬於犯人與否，均沒收銷
燬之。


司法院資訊處製作；財團法人民間司法改革基金會備份。
